---
title: "FakeNews"
output: html_document
---

```{r setup, include=FALSE}
knitr::opts_chunk$set(echo = TRUE)
```

# Introdução

Nos foi introduzido, para a realização do trabalho, um dataset contendo dados de 30.000 estudantes aleatórios do ensino médio americano que possuem contas em uma rede social durante o ano de 2006. O nome da rede social foi mantido secreto para preservar a privacidade dos estudantes). Nosso objetivo com esse dataset era realizar a clusterização baseado nos conteúdos dos posts dos usuários.

# Método Utilizado

## Preparação dos dados

O primeiro foi realizar a leitura dos dados a partir do CSV e entender como estavam organizados.

```{r}
teens <- read.csv('snsdata.csv')
library(stats)
nrow(teens)
```

Os próximos passos da preparação foram retirar os NA's e substituir os fatores do atributo "gender" para valores binários (fizemos isso para conseguirmos usar o kmeans futuramente).

```{r}
table(teens$gender, useNA = 'always')
teens$female <- ifelse(teens$gender == "F" & !is.na(teens$gender),1,0)
teens$no_gender <- ifelse(is.na(teens$gender),1,0)
```

Com a preparação dos dados de gênero, conseguimos partimos para a idade dos estudantes. 

```{r}
summary(teens$age)
```

A partir da análise do atributo usando o summary, foi possível concluir que, no dataset, temos "estudantes" desde 3 até 106 anos. Para conseguir balancear isso, filtramos os dados pela data.

Com uma breve pesquisa no Google, conseguimos descobrir as idades médias de estudantes de High School dos EUA e usamos esses dados para fazer o filtro:

#### 9th grade => 13-14 anos
#### 10th grade => 14-15 anos
#### 11th grade => 15-16 anos
#### 12th grade => 16-17 anos
#### O estudante conclui o High School com idade entre 17 e 18 anos
#### Foram desconsiderados estudantes atrasados ou adiantados

```{r}
teens$age <- ifelse(
  teens$age >= 13 & teens$age < 18,
  teens$age, 
  NA
)
summary(teens$age)
```

Depois desse passo, agrupamos os estudantes a partir da sua média de idade total e a média de idade por ano de graduação.

```{r}
ave_age <- mean(teens$age, na.rm = TRUE)
ave_age

ag <- aggregate(data = teens, age ~ gradyear, mean, na.rm = TRUE)
ag
```

Fizemos então a remoção dos exemplos com valores de idade inadequados.

```{r}
nrow(teens)
teens <- teens[!is.na(teens['age']),]
rownames(teens) <- 1:nrow(teens)
nrow(teens)
```

## Construção do Modelo

Começamos a construção fazendo a normalização dos dados.

```{r}
interests <- teens[5:40]
interests_z <- as.data.frame(lapply(interests, scale))
summary(interests_z[5:10])
```

Depois desse ponto, aplicamos o COTOVELO.

```{r}
set.seed(123)
models <- sapply(
  1:15,
  function(k){kmeans(interests_z, k, nstart=1)$tot.withinss}
)
plot(1:15, models, type='b', pch = 19, frame = FALSE, 
     xlab='Number of clusters K',
     ylab='Total within-clusters sum of squares')
abline(v = 0, lty =0)
```

Geramos o modelo, com k = 5.

```{r}
teen_clusters <- kmeans(interests_z, 5)
```

E, por último, criamos a visualização dos dados.

```{r}
# install.packages("rlang")
# install.packages("devtools")
# devtools::install_github("kassambara/ggpubr")
# devtools::install_github("kassambara/factoextra")
library(factoextra)
fviz_cluster(
  teen_clusters,
  interests_z,
  geom = 'point',
  show.clust.cent = TRUE
)
```

## Análise dos resultados

Iniciamos checando o tamanho dos clusters.

```{r}
teen_clusters$size
```

Identificação das cidades onde se encontram os estudantes.

```{r}
teens$cluster <- teen_clusters$cluster
teens[1:5, c('cluster', 'gender', 'age', 'friends')]
```

Identificação das idades por cluster.

```{r}
aggregate(data = teens, age ~ cluster, mean)
boxplot(split(teens$age,teens$cluster),main='Idade média por cluster')
```

Identificação do número de amigos por cluster

```{r}
aggregate(data = teens, friends ~ cluster, mean)
boxplot(split(teens$friends,teens$cluster), outline=FALSE,main='Número médio de amigos por cluster')
```

E, por último, a identificação da quantidade de mulheres por cluster.

```{r}
aux <- aggregate(data = teens, female ~ cluster, mean)
barplot(aux$female, names.arg = c('1','2','3','4','5'), main = 'Proporção de mulheres por cluster')
```